# IPO 中介费

提问人：song2003921 时间：2019-08-06 22:55:08
@chenyiwei 陈老师，请教：A公司 2018 年申报 IPO失败，将以前挂往来的中介费在 2018 年全部转入费用，同时换了一批中介， 2018 下半年继续申报，对新中介预付的 IPO 费用挂往来。请问这样处理是否合理？
2018 年新、旧中介的费用都是申报IPO 的费用。如果一家公司一直沿用一批中介，连续申报 3 年，如何区分哪一年的中介费需要费用化，哪一年的可以冲溢价？

回答人：chenyiwei
个人倾向于在 IPO 申报的不确定性消除之前，其相关的申报费用都是建议费用化处理（发生时计入管理费用）。实务中将申报费用挂账的情况较多，但并不合理。